【裁判字號】    91,訴,636
【裁判日期】    920210
【裁判案由】    強盜
【裁判全文】
臺灣士林地方法院刑事判決                          九十一年度訴字第六三六號
    公  訴  人  臺灣士林地方法院檢察署檢察官
    被      告  甲○○
    指定辯護人  本院公設辯護人林龍輝
右列被告因強盜案件，經檢察官提起公訴（九十一年度偵字第一０四五一號），本院
判決如左：
    主  文
甲○○意圖為自己不法之所有，攜帶兇器，以強暴至使不能抗拒，而取他人之物，處
有期徒刑柒年貳月。
    事  實
一、甲○○：
  (一)於民國七十三年間，因犯傷害罪，經臺灣高等法院以七十四年度上訴字第三二九
    號判處有期徒刑三月確定，於七十四年九月六日易科罰金執行完畢。
  (二)又於七十八年間，因違反懲治盜匪條例案件，經臺灣臺北地方法院以七十八年度
    訴字第一五六四號判決有期徒刑十年，褫奪公權五年確定，指揮書執畢日期為八
    十八年七月四日，而於八十四年三月八日縮短刑期假釋出監。
  (三)復於八十五年間，再因違反懲治盜匪條例案件，經臺灣臺北地方法院以八十四年
    度訴字第一五六八號判決應執行有期徒刑七年十月，經最高法院以八十五年度臺
    上字第四二七九號駁回上訴確定，刑期起算日期為八十五年七月十八日，指揮書
    執畢日期為九十二年六月二十六日。
  (四)嗣前開(二)案件經撤銷假釋，接續右述(三)案件執行殘刑四年二月二十七日，刑期起
    算日期為九十二年六月二十七日，指揮書執畢日期為九十六年九月二十二日，後
    於九十一年一月二十五日縮短刑期假釋出監（以上均不構成累犯）。
二、詎甲○○於假釋期間猶不知悛悔，於九十一年九月一日自高雄抵達臺北後，因事
    情處理完畢欲返回高雄住處，欠缺旅費，竟意圖為自己不法之所有，於九十一年
    九月三日上午，在臺北市大同區○○○路某不詳名稱市場內，撿獲不詳人所有之
    水果刀、鴨嘴鉗、手套、鴨舌帽（均無不法所有之意圖），於同日中午十二時四
    十分許，以頭戴鴨舌帽壓低帽簷及手戴手套方式，持客觀上具有殺傷力，足以對
    人之生命、身體安全構成威脅而可供兇器使用之金屬製水果刀及鴨嘴鉗各一把，
    進入臺北市大同區○○○路一一九號七樓營業中之麗嘉美容美體工作室內（起訴
    書誤載為慶嘉美容美體工作室），欲強取店內之財物，適見負責人丙○○及員工
    乙○○正在室內用餐，即入內以上開兇器同時揮舞抵住丙○○及乙○○之肩頸部
    位，以此強暴方式致使二人不能抗拒，喝命其等進入趴於室內美容床上，以棉被
    蓋住頭部，強取丙○○所有置於櫃台抽屜皮包內之現金新臺幣（下同）三百元、
    抽屜內之序號000000000000000號之摩托羅拉牌Ｖ八０八八型行
    動電話一支（內含門號0000000000號ＳＩＭ卡，以下簡稱Ｖ八０八八
    型行動電話）及乙○○所有置於衣櫥皮包內之現款八百多元（乙○○及甲○○均
    表示不記得確實金額）、ＰＨＳ型行動電話一支，得手後，並令該二女進入浴室
    ，脫去身上衣服丟出，以便其從容離去，隨後於不詳時間，將前揭作案用工具均
    丟棄於臺北縣福和橋下，ＰＨＳ型行動電話則丟棄於臺北市○○○○道內，強盜
    所得金錢均已花費完畢。丙○○於歹徒離去後，隨即於同日中午十二時五十五分
    許報請臺北市政府警察局大同分局建成派出所處理，由警方以陳女所有之Ｖ八０
    八八型行動電話序號，查知該手機遭人插入門號0000000000號ＳＩＭ
    卡使用，而該門號之申請人即為甲○○，循線於九十一年十月二十二日上午七時
    三十五許，在高雄縣大寮鄉○○村○○街二巷十四號三樓查獲甲○○，並經同意
    搜索起出Ｖ八０八八型行動電話，內尚插有0000000000號ＳＩＭ卡，
    始知悉上情。
三、案經臺北市政府警察局大同分局報請臺灣士林地方法院檢察署檢察官偵查起訴。
    理  由
一、右揭事實，業據被告甲○○於警訊（偵卷第九頁至第十二頁）、檢察官初次訊問
    （偵卷第七十一頁至第七十二頁）及本院最後一次審理時（本院九十二年一月二
    十日審判筆錄）坦承不諱，並據證人即被害人丙○○、乙○○分別於警訊（偵卷
    第十三頁至二十二頁、第二十三頁至第三十二頁）及本院調查時（本院九十一年
    十二月五日訊問筆錄）結證明確，查證人丙○○、乙○○二人與被告素昧平生，
    並無怨隙，衡情應無設詞誣陷之必要，且觀之卷附臺北市政府警察局大同分局受
    理各類案件紀錄表（偵卷第六頁），丙○○係於九十一年九月三日上午十二時五
    十五分許旋即向警方報案，表示被一名年約五十歲、身穿黑衣黑褲、戴鴨舌帽男
    子持刀強盜財物，乙○○、丙○○二人嗣分別於同日下午二時四十分許、三時許
    即製作警訊筆錄，指訴強盜案件發生經過，斯時其等記憶自當鮮明清晰而無誤指
    之可能，且證人二人嗣於偵、審中所述亦前後一致，再經本院將證人丙○○、乙○○二人隔離訊問後，均結證稱遭人以水果刀及鴨嘴鉗等兇器抵住肩頸部位強盜
    財物，彼等在光線明亮情形下，與歹徒近距離正面相對，看得清楚其容貌，該名
    歹徒即本案被告等語，所述互核相符，並無瑕疵可言，另自被告住處起出之Ｖ八
    ０八八型行動電話確為證人丙○○所有，該行動電話嗣經領回，有該行動電話照
    片及贓物認領保管單一紙附卷可稽，足認證人丙○○、乙○○二人之證言均堪採
    信。又查，被告於九十一年九月三日中午十二時四十分許本案發生前後之中午時
    段，曾出現於臺北市○○區○○路一段附近，多次使用其所有門號000000
    0000號、序號000000000000000號行動電話對外通話，此有
    和信電訊股份有限公司函送之通聯紀錄在卷足憑，堪認被告確與本件強盜案件有
    地緣關係，另被告自承於九十一年九月三日下午自臺北返回高雄，在搭乘客運途
    中，將其門號0000000000號ＳＩＭ卡插入使用丙○○所有之Ｖ八０八
    八型行動電話，亦有和信電訊股份有限公司行動電話服務申請書、通聯紀錄附卷
    可按（以上參偵卷第五十三頁至第六十一頁、本院卷內公訴人九十二年一月二十
    日庭提通聯紀錄），益徵被告確為本案行為人無誤，是被告自檢察官內勤訊問後
    直至本院調查時，數度翻異前詞，辯稱：伊當時腳痛，不可能犯案，係在返回高
    雄的車上，在行李旁撿到系爭手機云云，顯係事後飾卸之詞，委不足採，其於本
    院審判時之自白始與事實相符。又被告持水果刀及鴨嘴鉗抵住證人丙○○及乙○○而強取財物，該水果刀及鴨嘴鉗係以金屬所製，客觀上足以對他人之生命及身
    體安全構成威脅，且被告又係持水果刀及鴨嘴鉗抵住人之肩頸部位，依前開客觀
    情狀以觀，顯足認定證人二人於被告強盜取財過程中均已完全置於被告實力支配
    控制下而致其身體上及精神上不能抗拒之程度甚明。本件事證明確，被告犯行洵
    堪認定，應依法論科。
二、查水果刀及鴨嘴鉗，均係由金屬製成，具有殺傷力，客觀上自足以對他人生命、
    身體安全構成威脅，而具有危險性，當屬刑法第三百二十一條第一項第三款所稱
    之兇器。核被告持水果刀及鴨嘴鉗，以強暴至使被害人二人不能抗拒而強取財物
    之行為，係犯刑法第三百三十條第一項之加重強盜罪。被告以一加重強盜犯行強
    取被害人丙○○、乙○○二人之財物，觸犯二罪名，為同種想像競合犯，被害人
    丙○○遭強取財物價值較高，受害情節較嚴重，應依刑法第五十五條規定，從一
    重之加重強盜罪處斷。爰審酌被告之素行不佳，有臺灣高等法院被告全國前案紀
    錄表在卷供參、其假釋期間，猶不知戒慎，力求上進遠離犯罪，自承犯罪動機係
    因返回高雄缺乏旅費，竟持水果刀及鴨嘴鉗以為手段，利用商家開放營業之際進
    入強盜財物，對於社會秩序及人民生活安全危害甚鉅、強盜財物之價值非高、未
    對女性被害人之人身進一步造成更大侵害、犯後飾詞否認，惟至本院續行調查相
    關證據後，尚知坦承犯行，表示悔意等一切情狀，量處如主文所示之刑。
三、至水果刀、鴨嘴鉗、鴨舌帽及手套等物，雖均係被告供本件犯罪所用之物，然被
    告自承係於案發地點附近市場撿到，並無積極證據證明係被告所有，且事後業已
    丟棄滅失而未扣案，自無從宣告沒收，附此敘明。
據上論斷，應依刑事訴訟法第二百九十九條第一項前段，刑法第三百三十條第一項、
第五十五條，判決如主文。
本案經檢察官吳怡明到庭執行職務。
中      華      民      國    九十二    年      二      月      十      日
                                    臺灣士林地方法院刑事第四庭
                                        法  官  黃  潔  茹
右正本證明與原本無異。
如不服本判決，應於送達後十日內，向本院提出上訴狀。
                                        書記官  柳  瑞  宗
中      華      民      國    九十二    年      二      月     二十     日
附錄本案論罪科刑法條全文：
刑法第三百三十條第一項：
  犯強盜罪而有第三百二十一條第一項各款情形之一者，處七年以上有期徒刑。


司法院資訊處製作；財團法人民間司法改革基金會備份。
